# 求助陈版主，关于企业、同业组合存款会计处理

提问人：bobu3 时间：2023-07-03 19:14:
陈版您好，
A企业为集团内财务公司，B企业为集团内母公司，C银行为商业银行
集团内财务公司A和集团内母公司B一起与商业银行C达成资金配置意见：
约定期限内，企业存款和财务公司存款日均余额均达到一定规模可享受高利率：任一方达标，A均可适用高利率；若AB同时不达标，则方案无效。
结息方式为：季度按正常同业利率结息，于方案到期日C银行根据方案约定期限内日均余额情况，一次性补足利息差额。
求问：
1 、此资金配置方案可否视为财务公司A在C银行的结构性存款，进而按照“以公允价值计量且其变动计入当期损益的金融资产”核算？
2 、若不视为结构性存款，财务公司A可否按照“存放同业”核算？若按存放同业核算，若能保证一方达标，季度结息时，财务公司A可否按照高利率计提利息收入？
谢谢陈版，盼复~

回答人：chenyiwei
根据主帖信息，最终利率取决于一段时间内的存款日均余额。该变量并非A、B完全不能控制。根据具体情况，有可能达到该比例的可能性是相当高的。因此不是一般意义上的结构性存款，更多地是银行揽存的手段。如果根据具体情况，认为基本可以满足享受高收益率的条件的，则作为一般定期存款，并在持有期间内按较高档的收益率计算确认利息收入。
如果不能合理确定能否满足该条件，可以在持有期间内根据累计存款天数、平均余额和较低档的利率计算确认利息收入。财务公司可作为“存放同业”列报。